# 请教陈版：资本公积

提问人：llcwing 时间：2010-07-14 10:02:46
请教陈版：公司收到成立以来一直收到很多政府资金，最后政府部门要求他们转了资本工资，并确认为国有公积，但这样造成了同股不同权。
公司的小股东为了公司实现同股同权，因此准备股权比例补了相应的钱进来，放在资本公积，以实现同股同权。
但小股东这些钱应该以什么性质进来呢？是否需要验资？国有那部分国有资本公积也是否需要验资呢？
万分感谢！

回答人：chenyiwei
回复 楼主 llcwing 的帖子如果单纯是计入资本公积，应当不需要验资，因为实收资本和注册资本并无变化。但操作上有难度，同时还存在税务风险。 现在已经很少使用“国家独享资本公积”的做法。能否考虑建议国有独享资本公积的原投入单位和其他股东一并将相关的资本公积和现金增加注册资本和实收资本，按公司法规定的增资程序办理，这样也可以使国有股东享受股东权益和承担相应义务。